臺灣高等法院臺中分院交通法庭裁定　　100年度交抗字第443號
抗　告　人
即受處分人　溫學津
上列抗告人因違反道路交通管理處罰條例之聲明異議事件，不服
臺灣臺中地方法院中華民國100年4月25日所為裁定（100年度交
聲字第1220號），提起抗告，本院裁定如下：
    主  文
抗告駁回。
    理  由
一、本件抗告人即受處分人溫學津（下以抗告人稱之）抗告意旨
    略以：伊因年紀已高，對裁決書上所載救濟期間之過小字體
    未能注意，僅注意「3月15日」到期（按係裁決日期），以
    致遲誤法定救濟期間，加以抗告人現無工作、而就交通違規
    事件業獲緩起訴處分亦並已履行該緩起訴處分所附帶之義務
    勞務，是基於一事不二罰之原則，懇請網開一面云云。
二、按受處分人，不服道路交通管理處罰條例第8條主管機關所
    為之處罰，得於接到裁決書之翌日起20日內，向管轄地方法
    院聲明異議；次按依道路交通管理處法條例第87條規定向法
    院聲明異議之期間，自裁決送達之翌日起算，並得依法扣除
    在途期間及聲請回復原狀；又法院認聲明異議不合法律上之
    程式或其異議權已經喪失者，應以裁定駁回之，但其不合法
    律上之程式可補正者，應先訂期命為補正，逾期不補正者，
    即予駁回，道路交通管理處罰條例第87條第1項、道路交通
    事件處理辦法第11條、第17條分別定有明文，此為交通異議
    事件之程序規定，為聲明異議之合法要件，受處分人之聲明
    異議須先合於前開程序規定，法院始得受理為實體之審查。
    復按處理違反道路交通管理事件，有關文書送達之程序，依
    行政程序法之規定，違反道路交通管理事件統一裁罰基準及
    處理細則第5條定有明文。又送達，於應受送達人之住居所
    、事務所或營業所為之，行政程序法第72條第1項前段亦著
    有明文。
三、經查：
  (一)本件抗告人前於民國98年1月24日凌晨4時40分許，於酒後
    騎乘車牌號碼PU5-687號重型機車，在臺中市○○區○○街
    699號前，經臺中市政府警察局烏日分局烏日派出所員警攔
    查，並測得酒精濃度測定值達每公升0.91mg /L，隨即以中
    縣警交字第HD0000000號舉發違反道路交通管理事件通知單
    當場舉發，原處分機關交通部公路總局臺中監理所遂於100
    年3月15日，以裁監稽違字第裁61-HD0000000號裁決書，裁
    處其罰鍰新臺幣（下同）45,000元整，並吊扣駕駛執照12個
    月，施以道安講習等情，有舉發違反道路交通管理事件通知
    單、原處分機關裁決書影本各1份在卷為憑（參原審卷第6、
    7頁 ），且為抗告人所不爭執，應堪認定。
  (二)本件原處分機關上揭裁決書，業於100年3月16日郵寄送達於
    抗告人臺中市○○區○○里○○鄰○○街578號之戶籍地址，
    並由抗告人親自簽收，有交通部公路總局臺中區監理所臺中
    市監理站裁決書、送達證書、抗告人個人基本資料查詢結果
    各1紙在卷可考（參原審卷第7、8、15頁）；揆諸前開規定
    ，該裁決書已於100年3月16日發生合法送達之效力。故抗告
    人聲明異議之期間應自合法送達之翌日即100年3月17日起算
    20日，又抗告人住所位於臺中市烏日區，與原處分機關所在
    之臺中市大肚區（現改制前址設臺中縣大肚鄉）非在同一鄉
    、鎮、市，但其係居住於原審法院之管轄區域內，依法院訴
    訟當事人在途期間標準第4條第1款第2目、第2條第1款之規
    定，應扣除在途期間為3日，是其聲明異議期間之末日為100
    年4月8日。惟抗告人遲至100年4月12日始向原處分機關聲明
    異議，有聲明異議狀及該聲明異議狀上蓋用之交通部公路總
    局臺中區監理所臺中市監理站收文章在卷可憑，是抗告人之
    聲明異議已逾法定期間，顯然不合法律上程式，且無從補正
    。從而，原審法院以其聲明異議逾期、不合法律上程式，而
    裁定駁回，於法尚無不合。抗告意旨空言裁決書上所載救濟
    期間之過小字體無法注意、其業已履行緩起訴所附帶之義務
    勞務，基於一事不二罰原則提起本件抗告云云，為無理由，
    應予駁回。
四、據上論結，依道路交通事件處理辦法第25條，刑事訴訟法第
    412條，裁定如主文。
中    華    民    國    100    年    5    月    23    日
            交通法庭    審判長法  官  邱  顯  祥
                              法  官  張  國  忠
                              法  官  王  鏗  普
以上正本證明與原本無異。
不得再抗告。
                              書記官  詹  雅  婷
中    華    民    國    100    年    5    月    23    日